臺灣臺東地方法院刑事判決
110年度交易字第72號
公  訴  人  臺灣臺東地方檢察署檢察官
被      告  潘昌吉


上列被告因公共危險案件，經檢察官提起公訴（110年度偵字第2
431號）後，於本院準備程序進行中，被告先就被訴事實為有罪
之陳述，經檢察官聲請改依協商程序而為判決，本院裁定改行協
商程序，判決如下：
    主  文
潘昌吉犯不能安全駕駛動力交通工具罪，累犯，處有期徒刑陸月
，如易科罰金，以新臺幣壹仟元折算壹日。
    事實及理由
一、本件犯罪事實及證據，除檢察官起訴書犯罪事實欄一、第10
    行至第12行原記載「嗣於同日晚間10時40分許，行經臺東縣
    ○○市○○街00號前，為警攔查，並依法對其施以酒精濃度測試
    …」，經檢察官當庭補充為「嗣於同日晚間10時40分許，行
    經臺東縣○○市○○街00號前，為警攔查，並於同日晚間10時48
    分許依法對其施以酒精濃度測試…」，證據部分補充「被告
    潘昌吉於本院民國110年11月30日準備、協商程序時之自白
    （本院卷第73頁、第84頁）」外，其餘均引用之（如附件）
    。
二、本件經檢察官與被告於審判外達成協商之合意，且被告已認
    罪，其合意內容如主文所示。經查，上開協商合意並無刑事
    訴訟法第455條之4第1項所列情形之一，檢察官既聲請改依
    協商程序而為判決，本院爰不經言詞辯論，於協商合意範圍
    內為協商判決。
三、應適用之法條：刑事訴訟法第455條之2第1項、第455條之4
    第2項、第455條之8、第454條第2項，刑法第185條之3第1項
    第1款、第47條第1項、第41條第1項前段，刑法施行法第1條
    之1第1項。
四、附記事項：
　　查被告前於107年間因公共危險案件，經本院以107年度交簡
    字第18號判決判處有期徒刑6月確定，於108年4月2日因徒刑
    執行完畢出監等情，有臺灣高等法院被告前案紀錄表在卷可
    憑（本院卷第13至24頁），其於徒刑執行完畢後，5年以內
    故意再犯本件有期徒刑以上之罪，為累犯，且本件並無司法
    院大法官釋字第775號解釋所示罪刑不相當之情形，爰依刑
    法第47條第1項規定，加重其刑。又被告於服用酒類後吐氣
    所含酒精濃度達每公升0.34毫克後，貿然騎乘普通重型機車
    上路，雖已達不能安全駕駛動力交通工具之程度，惟幸未肇
    事即為警攔檢查獲，並於犯後坦承犯行，尚見悔意，且所使
    用之動力交通工具為機車，對公共安全之危害程度較諸自用
    小客車為低，則被告於本案所犯不能安全駕駛動力交通工具
    罪之宣告刑度，應就上情併予審酌。從而，本院認檢察官與
    被告協商之結果適用刑法第185條之3第1項之法定刑度及刑
    法第47條累犯加重之規定均無不當。
五、本判決除有刑事訴訟法第455條之4第1項第1款、第2款、第4
    款、第6款、第7款所定情形之一，或違反同條第2項之規定
    者外，檢察官與被告均不得上訴。
六、如有前項得上訴之情形，得自收受判決送達之日起20日內，
    向本院提出上訴書狀，上訴於第二審法院。
本案經檢察官林永提起公訴，檢察官洪清秀到庭執行職務。　　
中　　華　　民　　國　　110 　年　　12　　月　　17　　日
                  刑事第二庭  法　官  姚亞儒
以上正本證明與原本無異。
本判決不得上訴。但有刑事訴訟法第455條之4第1項第1款、第2
款、第4款、第6款、第7款所定情形，或協商判決違反同條第2項
之規定者，如不服本判決，應於收受送達後20日內向本院提出上
訴書狀，並應敘述具體理由；其未敘述上訴理由者，應於上訴期
間屆滿後20日內向本院補提理由書（均須按他造當事人之人數附
繕本）。「切勿逕送上級法院」。
                              書記官  楊姿敏　　　　　　
中　　華　　民　　國　　110 　年　　12　　月　　17　　日
附錄本案論罪科刑法條
中華民國刑法第185條之3
駕駛動力交通工具而有下列情形之一者，處2年以下有期徒刑，
得併科20萬元以下罰金：
一、吐氣所含酒精濃度達每公升零點二五毫克或血液中酒精濃度
    達百分之零點零五以上。
二、有前款以外之其他情事足認服用酒類或其他相類之物，致不
    能安全駕駛。
三、服用毒品、麻醉藥品或其他相類之物，致不能安全駕駛。
因而致人於死者，處3年以上10年以下有期徒刑；致重傷者，處1
年以上7年以下有期徒刑。
曾犯本條或陸海空軍刑法第54條之罪，經有罪判決確定或經緩起
訴處分確定，於五年內再犯第1項之罪因而致人於死者，處無期
徒刑或5年以上有期徒刑；致重傷者，處3年以上10年以下有期徒
刑。
附件：
臺灣臺東地方檢察署檢察官起訴書
                                     110年度偵字第2431號
　　被　　　告　潘昌吉　男　59歲（民國00年0月00日生）
　　　　　　　　　　　　住臺東縣○○市○○里○○街00號
　　　　　　　　　　　　國民身分證統一編號：Z000000000號
上列被告因公共危險案件，業經偵查終結，認應提起公訴，茲將
犯罪事實及證據並所犯法條分敘如下：
　　　　犯罪事實
一、潘昌吉前因公共危險案件，經臺灣臺東地方法院以107年度
    交簡字第18號判決判處有期徒刑6月確定，於民國108年4月2
    日有期徒刑執行完畢。詎仍不知悔改，自110年7月29日上午1
    0時許起至同日上午11時許止，在臺東縣臺東市中興路與傳
    廣路交岔口附近之便利商店，飲用米酒後，明知飲用酒類後
    吐氣所含酒精濃度達每公升0.25毫克以上，不得駕駛動力交通工
    具，仍在吐氣所含酒精濃度已逾上開標準之情形下，基於不能
    安全駕駛之犯意，於同日晚間10時許，自臺東縣○○市○○路00
    0號國立臺東高級商業職業學校附近騎乘車牌號碼000-0000號
    普通重型機車上路。嗣於同日晚間10時40分許，行經臺東縣○○
    市○○街00號前，為警攔查，並依法對其施以酒精濃度測試，測
    得其吐氣所含酒精濃度達每公升0.34毫克，始悉上情。
二、案經臺東縣警察局臺東分局報告偵辦。
　　　　證據並所犯法條
一、上揭犯罪事實，業據被告潘昌吉於警詢時及偵查中供承不諱
    ，且有台東縣警察局道路涉嫌公共危險當事人酒精測定紀錄
    表、財團法人台灣商品檢測驗證中心呼氣酒精測試器檢定合
    格證書、刑案現場測繪圖、臺東縣警察局舉發違反道路交通
    管理事件通知單各1份、刑案現場照片3幀在卷可稽，是被告
    犯嫌，應堪認定。
二、核被告所為，係犯刑法第185條之3第1項第1款之公共危險罪
    嫌。又被告有犯罪事實欄所載之前科及執行紀錄，此有本署
    刑案資料查註表在卷可參，其於受有期徒刑之執行完畢後，
    5年以內故意再犯本件有期徒刑以上之罪，且本次再犯公共
    危險犯嫌，請審酌依刑法第47條第1項之規定及司法院大法
    官釋字第775號解釋意旨論以累犯並加重其刑。
三、依刑事訴訟法第251條第1項提起公訴。
　　此　　致
臺灣臺東地方法院
中　　華　　民　　國　 110　　年　　9 　　月　　1 　　日
                              檢 察 官    林      永
本件正本證明與原本無異
中　　華　　民　　國　 110　　年　　9 　　月　　7 　　日
                              書 記 官    蔡  明  珊
附錄本案所犯法條全文
中華民國刑法第185條之3
駕駛動力交通工具而有下列情形之一者，處 2 年以下有期徒刑
，得併科 20 萬元以下罰金：
一、吐氣所含酒精濃度達每公升零點二五毫克或血液中酒精濃度
    達百分之零點零五以上。
二、有前款以外之其他情事足認服用酒類或其他相類之物，致不
    能安全駕駛。
三、服用毒品、麻醉藥品或其他相類之物，致不能安全駕駛。
因而致人於死者，處 3 年以上 10 年以下有期徒刑；致重傷者
，處 1 年以上 7 年以下有期徒刑。
曾犯本條或陸海空軍刑法第 54 條之罪，經有罪判決確定或經緩
起訴處分確定，於五年內再犯第 1 項之罪因而致人於死者，處
無期徒刑或 5 年以上有期徒刑；致重傷者，處 3 年以上 10 年
以下有期徒刑。